# 非经常性损益第一种情况后半句啥意思？

提问人：azhi 时间：2012-08-01 16:22:41
《公开发行证券的公司信息披露规范问答第 1 号--非经常性损益》（ 2007 修订）中，非经常性损益应包括以下项目： （一）非流动性资产处置损益，包括已计提资产减值准备的冲销部分； 这个“包括已计提资产减值准备的冲销部分”是啥意思？如：企业一项固定资产50 万，以前年度全额计提固定资产减值准备，本期以 1 万元处置，计入营业外收入的 1 万元应该作为非经常性损益。账务处理上除货币资金和营业外收支外，还要结转固定资产减值准备，即将固定资产减值准备和固定资产同时冲销，冲销该减值准备是不影响当期损益的，那怎么理解“包括已计提资产减值准备的冲销部分”??
该贴已经同步到 azhi的微博

回答人：chenyiwei
这个问题以往已有多次讨论，实际上是强调作用，即强调非流动资产处置损益是将处置价款与被处置的非流动资产的帐面价值相比较，而不是与净值相比较。即此处计入非经常性损益的口径与会计上处置损益的计算口径一致。

提问人：jxq425 时间：2012-10-21 11:10:20
回复 chenyiwei 的帖子
请教陈版，那之前计提固定资产减值准备产生的资产减值损失是否也定义为非经常性损益呢？其他非流动资产的减值准备的计提是否都作为非经常性损益呢？

回答人：chenyiwei
除了第八项“因不可抗力因素，如遭受自然灾害而计提的各项资产减值准备”以外，其他情况下资产减值准备的计提数都不作为非经常性损益。